高雄高等行政法院裁定
　　　　　　　　　　　　　　　　　　 95年度簡字第00334號
原　　　告　昱皕企業股份有限公司
代　表　人　甲○○
訴訟代理人　丙○○
被　　　告　財政部臺灣省南區國稅局
代　表　人　乙○○　局長
上列當事人間因稅捐稽徵法事件，原告不服財政部中華民國95年
9月15日台財訴字第09500367330號訴願決定，提起行政訴訟。本
院裁定如下︰
  　主  文
原告之訴駁回。
訴訟費用由原告負擔。
    理  由
一、按原告起訴不合程式或不備其他要件者，行政法院應以裁定
    駁回之，行政訴訟法第107條第1項第10款定有明文。次按「
    第1項所稱確定，係指左列各種情形：‧‧‧2、經復查決定
    ，納稅義務人未依法提起訴願者。」、「滯納金、利息、滯
    報金、怠報金、短估金及罰鍰等，除本法另有規定者外，準
    用本法有關稅捐之規定。」為稅捐稽徵法第34條第3項第2款
    及第49條前段所明定。又「主旨：納稅義務人申請復查之案
    件，其不合程序規定者，仍應作成復查決定書，以程序不合
    駁回。說明：2、按79年1月24日修正公布之稅捐稽徵法已刪
    除第36條視為未申請復查之規定，故納稅義務人逾越同法第
    35條規定期限申請復查之案件，應依主旨規定辦理，不得逕
    予函復不受理。對已確定之案件復申請同一之復查，或復查
    申請人非屬納稅義務人之當事人不適格案件亦同。」為財政
    部80年12月13日台財稅字第800425476號函所釋示。復按「
    送達，於應受送達人之住居所、事務所或營業所為之。但在
    行政機關辦公處所或他處會晤應受送達人時，得於會晤處所
    為之。」、「於應送達處所不獲會晤應受送達人時，得將文
    書付與有辨別事理能力之同居人、受僱人或應送達處所之接
    收郵件人員。前項規定於前項人員與應受送達人在該行政程
    序上利害關係相反者，不適用之。應受送達人或其同居人、
    受僱人、接收郵件人員無正當理由拒絕收領文書時，得將文
    書留置於應送達處所，以為送達。」、「送達，不能依前2
    條規定為之者，得將文書寄存送達地之地方自治或警察機關
    ，並作送達通知書2份，1份黏貼於應受送達人住居所、事務
    所、營業所或其就業處所門首，另1份交由鄰居轉交或置於
    該送達處所信箱或其他適當位置，以為送達。前項情形，由
    郵政機關為送達者，得將文書寄存於送達地之郵政機關。」
    分別為行政程序法第72條第1項、第73條及第74條第1項、第
    2項所規定。另「行政機關或郵政機關依行政程序法第74條
    第1項規定為送達者，如於應送達處所確已完成文書寄存於
    送達地之地方自治、警察機關或郵政機關（限郵務人員送達
    適用），並製作送達通知書2份，1份黏貼於送達處所之門首
    ，另1份交由鄰居轉交或置於送達處所信箱或其他適當位置
    時，無論應受送達人實際上於何時受領文書，均以寄存之日
    視為收受送達之日期，而發生送達效力。‧‧‧。」復經法
    務部93年4月13日法律字第0930014628號函釋在案，該函釋
    與行政程序法上開規定之本旨無違，得予援用。
二、本件原告於90年6月至12月間承攬工程，銷售額合計新台幣
    （下同）1,764,376元，未依規定給與實際買受人憑證，卻
    開立統一發票與全祥營造有限公司，經被告查獲，乃依稅捐
    稽徵法第44條規定，按經查明認定之銷售總額處5％罰鍰88,
    218元，原告不服，於92年12月31日提出申請書（該申請書
    上載明申請人：昱皕企業股份有限公司，地址：高雄縣茄萣
    鄉○○村○○路12號，代表人：甲○○，地址：高雄市○○
    區○○里○○○路522號）申請復查，經被告審理後，作成
    93年11月18日南區國稅法一字第0930107608號復查決定：「
    維持原處分」，該復查決定書先以交郵方式送達於高雄縣茄
    萣鄉○○村○○路12號，因未獲會晤原告，亦無受領文書之
    同居人、受僱人或應送達處所之接收郵件人員，郵務人員乃
    於93年11月25日將該復查決定書寄存於茄萣郵局，並於送達
    證書之「並作送達通知書2份，1份黏貼於應受送達人門首，
    另1份置於受送達處所信箱或其他適當位置，以為送達。」
    處劃有「ˇ」記號，此有被告所屬岡山稽徵所送達證書附於
    原處分卷可稽，應堪信實。依該送達證書所載本件復查決定
    書送達程序，確已遵行「並作送達通知書2份，1份黏貼於應
    受送達人住居所、事務所、營業所或其就業處所門首，1份
    置於該送達處所信箱或其他適當位置，以為送達。」之程序
    ，是本件郵務人員之送達，符合行政程序法第74條寄存送達
    之規定。被告後又於93年12月15日將該復查決定書以交郵方
    式送達於原告代表人位於高雄市○○區○○里○○○路522
    號之住所，由同住址之公公丙○○代為收受，故其復查決定
    書之送達當認為合法。原告於收受復查決定書後，未於法定
    期間內提起訴願，依稅捐稽徵法第34條第3項第2款規定，發
    生確定之效力，原告復對已確定之案件，於95年5月3日再次
    申請復查，即有未合，被告駁回原告第二次之復查申請，依
    法自屬有據，訴願決定予以維持，亦無不妥。本件原核定處
    分既已確定，原告不得再行提起行政訴訟，揆諸前揭法律規
    定及說明，原告本件起訴難認為合法，應予駁回。又原告之
    訴，既經本院從程序上予以駁回，其實體上之主張，自無庸
    審究，併予說明。
三、據上論結，本件原告之訴為不合法，依行政訴訟法第236條
    、第107條第1項第10款、第104條，民事訴訟法第95條、第
    78條，裁定如主文。
中　　華　　民　　國　　96　　年　 　1　　月　  18　 日
    　　　　　　　第四庭      法　官　藍獻林
以上正本係照原本作成。
如不服本裁定，應於送達後10日內，向本院提出抗告狀並表明抗
告理由，如於本裁定宣示後送達前提起抗告者，應於裁定送達後
10日內補提抗告理由書（須按他造當事人人數附繕本）。
提起抗告應繳納送達用雙掛號郵票6份（每份34元）。
中　　華　　民　　國　　96　　年　 　1　　月　 18  　 日
　　　　　　　　　　　　　　　書記官　涂瓔純
附註:
行政訴訟法第235條（第1項、第2項）:
對於適用簡易程序之裁判提起上訴或抗告，須經最高行政法院之
許可。
前項許可，以訴訟事件所涉及之法律見解具有原則性者為限。
